臺灣臺南地方法院民事判決　　　　　　　　　　　　　九十一年度訴字第一三○號
　　原　　　告　丁○○
　　法定代理人　甲○○
　　訴訟代理人　乙○○
　　被　　　告　丙○○
右當事人間請求侵權行為損害賠償事件，本院判決如左：
    主　　文
被告應連帶給付原告新台幣肆拾柒萬捌仟零肆拾壹元，及自民國九十年十二月二十日
起至清償日止，按週年利率百分之五計算之利息。
原告其餘之訴駁回。
訴訟費用由被告連帶負擔二分之一，餘由原告負擔。
本判決原告勝訴部分於原告以新台幣壹拾陸萬元為被告供擔保後，得假執行；但被告
如於假執行程序實施前，以新臺幣肆拾柒萬捌仟零肆拾壹元為原告預供擔保，得免為
假執行。
原告其餘假執行之聲請駁回。
    事    實
甲、原告方面：
一、聲明：
  （一）被告應連帶給付原告新台幣（下同）八十八萬三千六百零八元，及自民國（
        下同）九十年十二月二十日（即本件訴訟於本院新市簡易庭進行第一次調解
        程序之翌日）起至清償日止，按週年利率百分之五計算之利息。
  （二）原告願供擔保，請准予宣告假執行。
二、陳述：
  （一）被告丙○○受僱於被告強本汽車交通事業有限公司（以下簡稱強本公司）擔
        任司機一職，於九十年四月廿五日晚上十九時四十八分許，駕駛車牌號碼八
        Ｊ－０一七號半聯結車沿國一道由南往北方向行駛外側車道，途經該路三一
        八公里四００公尺處（於台南縣內），遇前方有故障車，欲由外側車道變換
        至內側車道，疏未注意左後來車動態及安全距離，違反高速公路交通管制規
        則第十一條之規定，逕自變換車道，使在內側車道直行中之原告所駕駛車牌
        號碼為九Ｒ－一三０號之半聯結車防範不及，以致二車相撞肇事，嗣經台灣
        省車輛行車事故覆議鑑定委員會鑑定，被告丙○○上揭違規行為為肇事原因
        ，原告無肇事因素。
  （二）核被告丙○○上揭違反高速公路交通管制規則第十一條規定之行為，造成原
        告所駕駛之半聯結車車頭毀損等損害，依民法第一百八十四條第一項、第二
        項及第一百九十一條之二之規定，應負損害賠償責任，又被告強本公司為丙
        ○○之僱用人，依民法第一百八十八條之規定，應負連帶賠償責任，其二人
        依民法第二百十三條第一項、第三項及第二百十六條規定，應連帶賠償原告
        之項目、金額如下：
        (1)半聯結車毀損之修繕費用：五十六萬五千八百三十元。
          查原告所駕駛之系爭半聯結車，為原告靠行於誼祥交通事業股份有限公司
          （下稱誼祥公司）名下營運，因被告過失之違規肇事，造成該車車頭、電
          機冷氣系統、車頭板台輪胎等損壞，原告因而支出共五十六萬五千八百三
          十元之修繕費用，並業經誼祥公司讓與其對被告之損害賠償請求權，原告
          自得依侵權行為損害賠償請求權之法律關係，請求被告二人連帶賠償汽車
          修理費。
        (2)高速公路護欄修繕費：二萬六千二百元。
          因被告違規變換車道，致原告所駕駛之車為閃避而撞毀國道一號高速公路
          北向三一八公里四００公尺處之護欄設施，被告卻不出面處理，誼祥公司
          乃與國道高速公路局南區工程處達成和解，由誼祥公司支出二萬六千二百
          元修繕費，並經誼祥公司讓與其對被告之損害賠償請求權，被告應賠償此
          筆修繕費予原告。
        (3)運費損失：總計二十九萬一千五百七十八元。
          原告於八十九年十月廿一日，將系爭半聯結車靠行於誼祥公司，自八十
            九年十一月份起至九十年三月份止，原告駕駛該半聯結車載運誼祥公司
            所指派客戶之貨物，原告因此可得運費（含發票報銷）總計為三十九萬
            一千四百四十八元，扣除該車使用期間所耗損之材料、加油費三萬三千
            二百二十六元及百分之十二發票金額四萬五千三百七十八元，總計可得
            運費淨額為三十一萬二千八百四十四元，平均每天為二千零七十一點八
            一元（(000000-00000) 元/151日=2071.81元/日），有原告之薪資明細
            表可資證明，故原告因本件車禍致系爭半聯結車毀損、修繕期間（即自
            九十年四月廿六日起至同年六月一日止）無法載運誼祥公司所指派客戶
            之貨物，受有運費淨額損失七萬六千六百五十七元（2071.81元/日×37
            日＝76657元）。
          原告除了駕駛該車載運誼祥公司指派之貨物外，其本身亦可自行以該車
            載運其他公司之貨物，所得運費不需繳交予誼祥公司。原告於九十年二
            月起至系爭車禍發生時止，自行承運慈航貨運股份有限公司（以下簡稱
            慈航公司）之貨物，所得運費總計為六十四萬四千七百六十三元，平均
            每月二十一萬四千九百二十一元，因此系爭聯結車毀損修繕期間，原告
            即受有五月份無法載運慈航公司貨物之運費損失二十一萬四千九百二十
            一元。
  （三）本件事故發生後，原告曾於九十年六月十一日、八月十七日以存證信函催告
        被告履行損害賠償責任，惟被告均置之不理，原告僅以起訴狀繕本之送達作
        為誼祥公司讓與其對被告之損害賠償請求權之通知，並依侵權行為法律關係
        ，訴請被告連帶賠償原告前開損害共計八十八萬三千六百零八元及法定遲延
        利息。
三、證據：提出車禍現場照片二紙、台灣省台南區車輛行車事故鑑定委員會九十年五
    月三十日南鑑字第九００五六六號鑑定意見書一件、台灣省車輛行車事故覆議鑑
    定委員會九十年七月二十七日府覆議字第九０一三六七號覆議意見書影本一件、
    靠行車寄行管理切結書影本一件、九Ｒ─一三０號半聯結車毀損照片十一紙、新
    東山企業有限公司在廠證明書影本一件、估價單影本五件、德林汽車電機冷氣水
    箱行修理證明書一件、宏大輪胎行更換輪胎證明書影本一件、債權讓與書影本一
    件、和解書影本一件、收據影本一件、誼祥公司薪資明細表影本五件、慈航公司
    托運單影本三件、存證信函影本二件、行車執照影本一件為證，並聲請傳訊證人
    錢正宗、古立民、黃志榮、鄭文錫、林登漳。
乙、被告方面：
一、被告強本公司部分：
  （一）聲明：
        原告之訴及假執行之聲請均駁回，如受不利之判決，願提供擔保請准宣告免
        為假執行。
  （二）陳述：
        (1)原告主張被告強本公司僱用被告丙○○擔任司機，於九十年四月二十五日
          晚上十九時四十八分許，駕駛車牌號碼八Ｊ－０一七號半聯結車沿國一道
          由南往北方向行駛外側車道，途經三一八公里四００公尺處，因遇前方有
          故障車，乃不得不由外側車道變換至內側車道時，遭原告所駕駛車牌號碼
          為九Ｒ－一三０號之半聯結車撞擊等情，固屬實在，惟原告主張被告謝
          承哲違反高速公路交通管制規則第十一條之規定逕自變換車道、經台灣
          省車輛行車事故覆議鑑定委員會鑑定被告丙○○為本件肇事原因，原告無
          肇事因素云云，被告強本公司否認之，蓋原告所駕駛之半聯結車行駛高速
          公路依規定應行駛外側車道，其非超車竟直行內側車道，已有可議，況且
          原告亦超載，此事實可由原告所提出四月二十五日慈航公司托運單記載「
          信富」一二、二九五Ｋ、「強逸」四一、三九０Ｋ，合計之載貨重量為五
          三、六八五Ｋ，顯然與政府規定最高載貨重量二三、０００Ｋ相差超倍即
          明，是原告超載難免影響其駕駛安全與剎車機能，台灣省車輛行車事故覆
          議鑑定委員會對於被告丙○○於發現前面之停駛事故車後即打出左轉方向
          燈以警告後車注意等情隻字未提，又未注意原告超載致剎車失常，因而發
          生偏差之覆議結果，實屬不該。
        (2)被告強本公司對於司機開車時間及到達時間有相當之注意，並限制司機不
          得超速及違反其他交通規則，違者予以相當之處分，是被告強本公司對於
          僱用被告丙○○及監督其職務之執行已盡相當之注意，而本件損害之發生
          係被告丙○○駕駛半聯結車遭原告所駕駛之半聯結車由後面撞擊而肇事，
          依民法第一百八十八條第一項但書之規定，僱用人即被告強本公司自不負
          賠償責任。
        (3)再查原告所駕駛之半聯結車係一九九二年出廠，至今已使用幾達十年，應
          屬報廢之邊緣，其主張修理期間三十五天並非真實，更荒謬者為換ＶＳ（
          三一五）新輪胎六條、鋁鋼圈二粒，所謂ＶＳ（三一五）輪胎，全國遍尋
          找無此種輪胎，益見原告之主張為不實，至於原告所主張之其他修理費，
          既屬估價單或證明書之類，實毫無採證價值，又原告請求運費損失及與國
          道高速公路局南區工程處和解賠償護欄設施修繕費二萬六千二百元部分，
          因與被告強本公司無關，此項請求亦非有理。
二、被告丙○○部分：
  （一）聲明：
        原告之訴及假執行之聲請均駁回，如受不利之判決，願提供擔保請准宣告免
        為假執行。
  （二）陳述：
        (1)本件案發前被告丙○○原本在外側車道行車，大約在七、八百公尺前，被
          告丙○○即發現前方有一輛故障車，因此乃減速慢行，並打方向燈準備切
          入內側車道，當時被告丙○○車速很慢，內側車道之車子車速亦很慢，待
          四、五輛轎車過去之後，被告丙○○先查看內側車道，發現後面有原告所
          駕駛之半聯結車，但大概距離三、四百公尺，因為距離還很遠，被告謝承
          哲便慢慢切入內側車道，進入內側車道後即慢慢加速，但原告竟開車追撞
          過來致發生車禍。被告丙○○不知道自己駕車有無過失，但原告因嚴重超
          載致剎車不及而發生車禍，原告對於車禍之發生應有過失。
        (2)原告之半聯結車已老舊，其所請求之修理費金額太高，未予折舊，並不合
          理，且車禍時原告之半聯結車輪胎並沒有壞，原告竟將輪胎全部換新，此
          部分並非必要費用，被告丙○○不願意賠償；至於原告提出其支出高速公
          路護欄修繕費之證明，被告丙○○沒有意見，並願意賠償之；又車禍發生
          後，被告丙○○之朋友還有看到原告在開車運送貨物，因此原告所受運費
          損失應該沒有原告主張得那麼多，自不應責由被告賠償。
丙、本院依職權向財政部財稅資料中心函調原告之財產歸戶資料，及向財政部高雄市
    國稅局函調原告最近三年之各類所得稅申報資料。
　　理　　由
一、原告起訴主張：被告丙○○受僱於被告強本公司擔任司機一職，於九十年四月廿
    五日晚上十九時四十八分許，駕駛車牌號碼為八Ｊ－０一七號之半聯結車沿國道
    一號由南往北方向行駛外側車道，途經該路三一八公里四００公尺處，因遇前方
    有故障車，欲由外側車道變換至內側車道，竟疏未注意左後來車動態及安全距離
    ，即逕自變換車道，使駕駛車牌號碼為九Ｒ－一三０號之半聯結車（該車為原告
    靠行登記在訴外人誼祥公司名下）在內側車道直行之原告防範不及，以致二車相
    撞肇事，原告所駕駛之半聯結車因此嚴重毀損，且為閃避而撞毀國道一號高速公
    路北向三一八公里四００公尺處之護欄設施，因誼祥公司已將其對被告之損害賠
    償請求權讓與原告，原告為此爰依侵權行為法律關係，訴請被告連帶賠償半聯結
    車毀損之修繕費用、高速公路護欄修繕費、原告無法駕駛該半聯結車運送貨物之
    運費損失，共計八十八萬三千六百零八元及法定遲延利息等語。
二、被告強本公司則以：本件案發時，被告丙○○於發現前面之停駛事故車後即打出
    左轉方向燈以警告後車注意，並未違規變換車道，又原告所駕駛之半聯結車行駛
    高速公路依規定應行駛外側車道，其非超車竟直行內側車道，且超載而影響其駕
    駛安全與剎車機能，因此發生本件車禍，原告自有過失，台灣省行車事故覆議鑑
    定委員會未注意上情，即認定本件車禍為被告丙○○之過失所致，實非可採，再
    被告強本公司對於僱用被告丙○○及監督其職務之執行已盡相當之注意，依法自
    不負賠償責任，且原告所駕駛之半聯結車車齡老舊，應屬報廢之邊緣，其主張修
    理期限三十五天並非真實，所更換之新輪胎經原告查詢並無該種輪胎存在，足認
    原告之主張為不實，至原告所主張之其他修理費，既屬估價單或證明書之類，實
    毫無採證價值，另原告請求運費損失及高速公路護欄設施修繕費均與被告強本公
    司無關，是原告請求賠償之各項費用均無理由等語，資為抗辯；另被告丙○○則
    以：被告丙○○並不知道自己駕車有無過失，但原告因嚴重超載致剎車不及而發
    生本件車禍，其對於車禍之發生應有過失，又原告之半聯結車已老舊，其所請求
    之修理費金額太高，未予折舊，並不合理，再車禍時原告之半聯結車輪胎並沒有
    壞，原告竟將輪胎全部換新，此部分並非必要費用，且車禍發生後，被告丙○○
    之朋友還有看到原告在開車運送貨物，因此原告主張所受運費損失並非真實，以
    上各項費用被告丙○○均不願意賠償，至原告所提出高速公路護欄修繕費之證明
    ，被告丙○○沒有意見，並願意賠償之等語，資為抗辯。
三、查原告主張被告丙○○受僱於被告強本公司擔任司機一職，於九十年四月廿五日
    晚上十九時四十八分許，駕駛車牌號碼八Ｊ－０一七號半聯結車沿國道一號由南
    往北方向行駛外側車道，途經該路三一八公里四００公尺處，與原告所駕駛之車
    牌號碼為九Ｒ－一三０號之半聯結車相撞，原告所駕駛之半聯結車因此毀損，並
    撞毀國道一號高速公路北向三一八公里四００公尺處之護欄設施之事實，為被告
    所不爭執，並經原告提出車禍現場照片二紙、九Ｒ─一三０號半聯結車毀損照片
    十一紙為證，是上開事實堪信為真實。
四、按汽車在行駛途中，不得驟然或任意換車道，如欲超越前車或變換車道時，應先
    顯示方向燈告知前後車輛，並保持安全距離及間隔，方得超越或變換車道，高速
    公路交通管制規則第十一條定有明文。查原告主張本件車禍之發生係因被告駕車
    遇前方有故障車，欲由外側車道變換至內側車道，卻疏未注意左後來車動態及安
    全距離，即逕自變換車道，使在內側車道駕車直行之原告防範不及，二車因而相
    撞肇事等情，雖為被告所否認，被告強本公司辯稱：被告丙○○於發見前面之停
    駛事故車後即打出左轉方向燈以警告後車注意，並未違規變換車道云云，另被告
    丙○○則辯稱：伊要變換車道時，有先查看內側車道，發現後面有原告所駕駛之
    半聯結車，但距離還很遠，伊變換車道進入內側車道後，原告竟開車追撞致發生
    車禍云云，惟查：本件案發當時天候晴朗、路面乾燥無缺陷、道路上未有任何障
    礙物、視距良好，被告丙○○所駕駛之半聯結車於車禍後係左斜跨停在內外車道
    分道線上，原告所駕駛之半聯結車則停在被告丙○○所駕駛之半聯結車之左下側
    等情，有道路交通事故調查報告表影本一件在卷可憑，又本件車禍發生後，原告
    所駕駛之半聯結車車頭半毀，被告丙○○所駕駛之半聯結車則係拖車後軸及輪胎
    、拖車後護欄及方向燈、左後車燈、罐式桶受損等情，業經原告及被告丙○○於
    警訊時陳述綦詳，並有警訊筆錄影本及原告提出之九Ｒ─一三０號半聯結車毀損
    照片十一紙附卷可稽，堪予認定，則由上開車禍時之天候及路況、二車之撞擊部
    位及肇事後停放現場之相關位置觀之，堪認係被告丙○○於駕駛聯結車行使於外
    側車道時，因遇前方有故障車，乃欲變換車道至內側車道，於變換車道時，未注
    意左後來車及安全距離，致在內側車道直行之原告防範不及而肇事，且本件車禍
    經送台灣省車輛行車事故覆議鑑定委員會鑑定結果，亦認被告丙○○於夜間駕駛
    半聯結車，變換車道未注意左後來車及安全距離，為肇事原因，原告則無肇事因
    素，有該委員會九十年七月二十七日府覆議字第九０一三六七號覆議意見書影本
    一件附卷可憑，益徵本件車禍之發生係因被告丙○○之過失所致。至被告抗辯稱
    原告於車禍發生時並非超車卻直行內側車道，且駕駛半聯結車超載貨物乙節，為
    原告所不爭執，雖屬真實，惟適時外側車道既停有故障車無法通行，則原告於發
    現後變換車道至內側車道行駛，並無不法可言，且原告駕車超載貨物僅係行政機
    關得依相關法規對原告施以處罰之範圍，原告行車本身既無過失，已如前述，且
    又無證據證明原告超載有導致剎車失常而肇事，自難執此認原告對於本件車禍之
    發生亦應負過失責任。綜上所述，本件被告駕車於高速公路上行駛，本應注意不
    得驟然或任意變換車道，如欲超越前車或變換車道時，應先顯示方向燈告知前後
    車輛，並保持安全距離及間隔，方得超越或變換車道，且客觀上並無不能注意之
    情事，其竟疏於注意，以致發生車禍，使原告駕駛之半聯結車毀損，被告之侵權
    行為與原告所駕駛半聯結車之損壞間，具有相當因果關係，足堪認定。
五、按汽車、機車或其他非依軌道行駛之動力車輛，在使用中加損害於他人者，駕駛
    人應賠償因此所生之損害；又不法毀損他人之物者，被害人得請求賠償其物因毀
    損所減少之價額；再受僱人因執行職務，不法侵害他人之權利者，由僱用人與行
    為人連帶負損害賠償責任，民法第一百九十一條之二前段、第一百九十六條、第
    一百八十八條第一項分別定有明文。復按債權人得將債權讓與於第三人；債權之
    讓與，非經讓與人或受讓人通知債務人，對於債務人不生效力；受讓人將讓與人
    所立之讓與字據提示於債務人者，與通知有同一之效力，民法第二百九十四條第
    一項前段、第二百九十七條第一項前段、第二項亦分別定有明文。查原告所駕駛
    之車牌號碼為九Ｒ－一三０號之半聯結車為原告靠行於訴外人誼祥公司名下營運
    ，登記為誼祥公司所有等情，為被告所不爭執，並有原告提出之行車執照影本一
    件附卷足資佐證，又前開半聯結車遭受僱於被告強本公司之被告丙○○撞損之事
    實，已如前述可信為真實，揆諸前開規定，被告強本公司及丙○○對於原告及誼
    祥公司因前開半聯結車毀損所受之損害，自應負損害賠償責任，又誼祥公司業已
    將其對被告強本公司及丙○○之一切損害賠償請求權均讓與原告，有原告提出之
    債權讓與書影本一件在卷可憑，並經原告以本件起訴之通知作為誼祥公司讓與其
    對被告之損害賠償請求權之通知，是原告本於侵權行為之法律關係訴請被告連帶
    賠償損害，自屬有據。
六、至原告請求被告連帶賠償之各項費用，是否應予准許，茲分述如次：
  （一）車牌號碼九Ｒ─一三０號半聯結車毀損之修繕費用部分：
        按依民法第一百九十六條請求賠償物被毀損所減少之價額，得以修復費用為
        估定之標準（最高法院民事庭七十七年度第九次會議決議參照）。查系爭車
        牌號碼九Ｒ─一三０號半聯結車經被告丙○○撞損後現已修復，車頭損壞部
        分經新東山企業有限公司修理，共支出四十四萬七千八百三十元，包含工資
        費用十一萬一千元、零件費用三十三萬六千八百三十元；又冷氣系統損壞部
        分經德林汽車電機冷氣水箱行修理，共支出二萬五千元，包含工資費用一千
        二百元、零件費用二萬三千八百元；再輪胎損壞部分經宏大輪胎行修理，共
        支出九萬三千元，包含工資費用三千元、零件費用九萬元，且系爭半聯結車
        確受有上開損害，所支出之修理費用均為必要費用等情，業據原告提出新東
        山企業有限公司在廠證明書影本一件、估價單影本五件、德林汽車電機冷氣
        水箱行修理證明書一件、宏大輪胎行更換輪胎證明書影本一件為證，並經證
        人鄭文錫、林登漳、古立民證述綦詳（詳見九十一年二月五日、同年月二十
        六日言詞辯論筆錄），自堪認定，則核算後系爭半聯結車毀損支出之工資費
        用共計十一萬五千二百元，零件費用則為四十五萬零六百三十元。又系爭半
        聯結車為八十一年六月出廠，至本件車禍發生車輛受損之時止，已使用近九
        年，原告所花費之修復費用，既係以新零件更換損壞之舊零件，則原告以修
        理費作為損害賠償之依據時，自應將零件折舊部分予以扣除，始為合理，而
        依行政院所頒固定資產耐用年數表及固定資產折舊率之規定，運輸業用貨車
        之耐用年數為四年，每年折舊率為０‧四三八，且採用定率遞減法者，其最
        後一年之折舊額，加歷年折舊累計額，其總和不得超過該資產成本原額之十
        分之九，本件系爭半聯結車已逾前開四年之耐用年數，所更換之零件折舊額
        自不得逾該零件價值之十分之九，故原告得請求之零件修理費為四萬五千零
        六十三元（計算式為450630×1/10=45063），再加計原告支出之工資費用，
        合計為十六萬零二百六十三元，是原告請求被告連帶賠償十六萬零二百六十
        三元，為有理由，其逾此部分之請求，為無理由，不應准許。
  （二）高速公路護欄修繕費部分：
        查被告丙○○違規變換車道，致原告所駕駛之半聯結車為閃避之而撞毀國道
        一號高速公路北向三一八公里四００公尺處之護欄設施等情，已詳如前述，
        又誼祥公司與國道高速公路局南區工程處業已達成和解，由誼祥公司賠償國
        道高速公路局南區工程處二萬六千二百元之修繕費，有原告提出之和解書影
        本一件附卷可稽，而誼祥公司既已讓與其對被告之損害賠償請求權予原告，
        被告丙○○亦表明其願意賠償原告此部分之損失，則原告請求被告連帶賠償
        高速公路護欄修繕費二萬六千二百元，自應准許。
  （三）運費損失部分：
        查原告於八十九年十月二十一日起將系爭車牌號碼九Ｒ─一三０號半聯結車
        靠行於誼祥公司，駕駛該半聯結車載貨營運維生等情，為被告所不爭執，堪
        予採信，又本件車禍於九十年四月二十五日晚上發生後，系爭半聯結車因損
        壞無法駕駛而自九十年四月二十七日起至九十年六月一日止進行修理乙節，
        亦經原告提出新東山企業有限公司在廠證明書影本一件為證，則系爭半聯結
        車於毀損及修理期間，原告無法駕車載貨，自受有運費損失，被告丙○○雖
        辯稱：車禍後，伊朋友還有看到原告在開車運送貨物，因此原告所受運費損
        失應該沒有原告主張得那麼多云云，惟此業經原告否認，且被告丙○○所辯
        僅係傳聞證據，亦無法舉證證明之，自非可採。茲就原告所受運費損失析述
        如下：
        (1)原告主張其自八十九年十一月份起至九十年三月份止，駕駛系爭半聯結車
          載運誼祥公司所指派客戶之貨物，原告因此可得運費（含發票報銷）總計
          為三十九萬一千四百四十八元，扣除該車使用期間所耗損之材料、加油費
          三萬三千二百二十六元及百分之十二發票金額四萬五千三百七十八元，總
          計可得運費淨額為三十一萬二千八百四十四元，平均每天為二千零七十一
          點八一元（計算式為  (000000-00000)元/151日＝2071.81元/日），有原
          告提出之誼祥公司薪資明細表影本五件附卷可資證明，並經證人錢正宗證
          述屬實（詳見九十一年二月五日言詞辯論筆錄），堪予認定，則原告於系
          爭半聯結車毀損及修繕期間（即自九十年四月廿六日起至同年六月一日止
          ，共三十七日）無法載運誼祥公司所指派客戶之貨物，共受有運費淨額損
          失七萬六千六百五十七元（計算式為2071.81元×37日＝76657元，元以下
          四捨五入），自得請求被告連帶賠償之。
        (2)又原告主張其自九十年二月間起至車禍發生時止，另以系爭半聯結車自行
          承運慈航公司之貨物，所得運費總計為六十四萬四千七百六十三元，均不
          需繳交予誼祥公司，平均每月所得運費為二十一萬四千九百二十一元（計
          算式為644763/3=214921）等情，有原告提出之慈航公司托運單影本三件
          附卷可資證明，並經證人黃志榮證述屬實（詳見九十一年二月五日言詞辯
          論筆錄），亦堪予認定，則原告請求被告連帶賠償系爭半聯結車毀損修繕
          期間原告於九十一年五月份無法載運慈航公司貨物之運費損失二十一萬四
          千九百二十一元，自有理由。
    綜上，原告所受之損害總計為四十七萬八千零四十一元。
七、從而，原告本於侵權行為法律關係，請求被告連帶給付四十七萬八千零四十一元
    ，及自本件訴訟於本院新市簡易庭進行第一次調解程序之翌日即九十年十二月二
    十日起至清償日止，按週年利率百分之五計算之利息，為有理由，應予准許，至
    逾此部分之請求，則無理由，應予駁回。
八、原告勝訴部分，兩造分別陳明願供擔保為准、免為假執行之宣告，經核於法均無
    不合，爰分別酌定相當擔保金額准許之，至於原告敗訴部分，其假執行之聲請已
    失所附麗，應予駁回。
九、據上論結，本件原告之訴為一部有理由，一部無理由，應依民事訴訟法第七十九
    條但書、第三百九十條第二項、第三百九十二條，判決如主文。
中　　　華　　　民　　　國　　九十一　年　　　七　　　月　 　二十三 　　日
    　　　　　　　　　　　　　　　臺灣臺南地方法院民事第三庭
~B法　　　官　葉惠玲
右為正本係照原本作成。
如對本判決上訴須於判決送達後廿日內向本院提出上訴狀
中　　　華　　　民　　　國　　九十一　年　　　七　　　月　 　二十三 　　日
~B法院書記官　汪姿秀
